【裁判字號】    92,訴,1833
【裁判日期】    920819
【裁判案由】    毒品危害防制條例
【裁判全文】
臺灣高雄地方法院刑事判決                        九十二年度訴字第一八三三號
    公  訴  人  臺灣高雄地方法院檢察署檢察官
    被      告  甲○○
右列被告因違反毒品危害防制條例案件，經檢察官提起公訴（九十二年度毒偵字第三
六三七號），本院判決如左：
    主  文
甲○○施用第一級毒品，處有期徒刑捌月。
    事  實
一、甲○○前因施用毒品案件，經觀察、勒戒後，由衛生醫療網支援醫師評定結果為
    「無繼續施用毒品之傾向」，業經臺灣高雄地方法院檢察署檢察官於民國八十八
    年十月十二日，以八十八年度毒偵字第一五○一號不起訴處分確定在案。復因施
    用第一級毒品案件，另經本院以九十一年度毒聲字第二六七四號裁定送觀察、勒
    戒後，由衛生醫療網支援醫師評定結果為「有繼續施用毒品傾向」，復依本院九
    十一年度毒聲字第三○五六號裁定令入戒治處所施以強制戒治一年，並經臺灣高
    雄地方法院檢察署檢察官提起公訴，本院於九十二年一月三十日以九十一年度訴
    字第三二三三號判決科處有期徒刑十月確定在案。詎仍不知悔改，復於停止戒治
    期間，基於施用毒品之犯意，於九十二年五月九日十四時十八分許起回溯廿四小
    時內之某時，在不詳地點施用第一級毒品海洛因乙次。嗣於九十二年五月九日經
    臺灣高雄地方法院檢察署觀護人採集其尿液送驗，檢出嗎啡陽性反應，始查悉上
    情。
二、案經臺灣高雄地方法院檢察署檢察官自動檢舉偵查起訴。
    理  由
一、訊據被告甲○○矢口否認涉有施用海洛因之犯行，辯稱：伊沒有施用海洛因，可
    能是伊服用皮膚病的藥物，尿液才會有嗎啡陽性反應云云。惟查，被告於九十二
    年五月九日十四時十八分為臺灣高雄地方法院檢察署觀護人採集其尿液，經送請
    長榮大學初步以免疫學分析法，次以ＧＣ／ＭＳ（氣相層析／質譜儀法）確認檢
    驗結果，呈嗎啡陽性反應，有臺灣高雄地方法院檢察署受保護管束人尿液檢體監
    管紀錄表暨長榮大學於九十二年五月二十七日出具之確認報告書各一紙附在偵查
    卷可佐（見偵查卷第二、三頁），而依長榮大學之確認報告所示，檢驗方法之確
    認步驟係以ＧＣ／ＭＳ（氣相層析／質譜儀）法為確認檢驗，而依該方式進行藥
    物及其代謝物之定性及定量分析，判斷上有如指紋之鑑定，幾乎不會有偽陽性反
    應發生等情，業經行政院國軍退除役官兵輔導委員會台北榮民醫院八十三年四月
    七日以（八三）北總內字第０三０五九號號函示明確，而人體投與海洛因後，迅
    速水解轉變為嗎啡，再循嗎啡之代謝途徑，排出體外，百分之五十以上於八小時
    內，自尿中排出，百分之九十於二十四小時內，自尿中排出，採樣應於投與嗎啡
    二十四小時內進行為宜，此經行政院衛生署藥物食品檢驗局以（八○）藥檢壹字
    第○五六九五四號函釋明確，足見被告於九十二年五月九日十四時十八分許回溯
    二十四小時內某時，有施用海洛因一次無訛。其雖辯稱係服用藥物所致，然被告
    對其就診醫院之名稱，始終未能陳明，本院無從調閱相關病例資料予以查證，實
    難認被告上開所辯可採。又被告因施用毒品案件，經觀察、勒戒後，由衛生醫療
    網支援醫師評定結果為「無繼續施用毒品之傾向」，業經臺灣高雄地方法院檢察
    署檢察官於民國八十八年十月十二日，以八十八年度毒偵字第一五○一號不起訴
    處分確定在案。復因施用第一級毒品案件，另經本院以九十一年度毒聲字第二六
    七四號裁定送觀察、勒戒後，由衛生醫療網支援醫師評定結果為「有繼續施用毒
    品傾向」，復依本院九十一年度毒聲字第三○五六號裁定令入戒治處所施以強制
    戒治一年，並經臺灣高雄地方法院檢察署檢察官提起公訴，本院於九十二年一月
    三十日以九十一年度訴字第三二三三號判決科處有期徒刑十月確定在案，有臺灣
    高雄地方法院檢察署刑案資料查註紀錄表及臺灣高等法院被告全國前案紀錄表各
    一份在卷足憑；被告三犯毒品危害防制條例第十條第一項之施用第一級毒品海洛
    因犯行，洵堪認定。
二、查海洛因係毒品危害防制條例第二條第二項第一款所稱之第一級毒品，核被告施
    用海洛因之行為，係犯該條例第十條第一項之施用第一級毒品罪。被告持有海洛
    因後，進而施用，其持有之低度行為應為施用之高度行為所吸收，不另論罪。爰
    審酌被告前曾因施用毒品，經檢察官送觀察、勒戒後，認無繼續施用傾向而為不
    起訴處分確定後，仍不知悔改警惕，猶繼續施用毒品，且犯後仍否認犯行，毫無
    悔意，本不宜寬貸，惟念其施用毒品乃自戕行為等一切情狀，量處如主文所示之
    刑，以資懲儆。
據上論斷，應依刑事訴訟法第二百九十九條第一項前段，毒品危害防制條例第十條第
一項，判決如主文。
中    華      民      國    九十二    年      八      月     十九     日
                                    臺灣高雄地方法院刑事第十二庭
                                        法  官    廖純卿
右正本證明與原本無異。
如不服本判決，應於判決送達後十日內，向本院提出上訴狀。
                                        書記官    劉企萍
中      華      民      國    九十二    年      八      月     十九     日
附錄本判決論罪科刑法條全文：
毒品危害防制條例第十條第一項
施用第一級毒品者，處六月以上五年以下有期徒刑。


司法院資訊處製作；財團法人民間司法改革基金會備份。
